臺灣新北地方法院刑事判決
111年度易字第232號
公  訴  人  臺灣新北地方檢察署檢察官
被      告  汪家豪



上列被告因賭博案件，經檢察官提起公訴（110年度偵字第18310
號），被告於準備程序中就被訴事實為有罪之陳述，經告知簡式
審判之旨，並聽取當事人之意見後，本院裁定進行簡式審判程序
，判決如下： 
    主  文
汪家豪犯圖利聚眾賭博罪，處有期徒刑參月，如易科罰金，以新
臺幣壹仟元折算壹日。扣案電腦主機（含鍵盤、螢幕、滑鼠）壹
臺沒收。
    事  實
一、汪家豪基於意圖營利而提供賭博場所及聚眾賭博之犯意，自
    真實姓名年籍不詳之成年人處取得「鑫寶彩票」運動賭博網
    站之管理者帳號、密碼，於民國110年2月18日9時59分許起
    至同年3月17日1時23分許止，在其位於新北市○○區○○路00號
    5樓之5居所，以電腦設備連結網際網路，招攬真實姓名年籍
    不詳綽號小紅、豪哥、小成、偷尼、小豪、北凱、帥強、偉
    成、滾滾、阿明之成年人成為下線會員，並開放帳號、密碼
    供下線會員以手機或電腦設備連接網際網路至上開賭博網站
    進行下注賭博，其賭博方式係以國內外職業球類運動賽事之
    比賽結果為賭博標的，輸贏則依網站按參賽隊伍強弱設定之
    讓分及賠率計算，如賭客所押注之隊伍贏球，可依簽注金額
    獲取賭盤賠率之彩金，如未簽中則歸莊家所有，以此射倖性
    之方式與不特定之賭客進行賭博，其後再由汪家豪不定期與
    下線會員結算、分配賭金，以此方式經營賭博網站牟利。嗣
    於110年3月17日8時30分許，經警持本院核發之搜索票至前
    揭地址執行搜索，當場扣得汪家豪所有、用以登入賭博網站
    之電腦主機（含螢幕、鍵盤、滑鼠）1臺，因而查悉上情。
二、案經新北市政府警察局永和分局報告臺灣新北地方檢察署檢
    察官偵查起訴。　　
    理  由
一、上揭犯罪事實，業據被告汪家豪於本院準備程序及審理中坦
    承不諱（見本院易字卷第32、41頁），並有本院110年聲搜
    字第402號搜索票、搜索扣押筆錄、扣押物品目錄表、賭博
    網站頁面擷圖、賭博網站投注紀錄表、刑事警察局偵查報告
    、雙向IP連線紀錄等件附卷可稽（見偵字第18310號卷第8-2
    4頁、聲搜卷第14-32、152頁），並有電腦主機（含螢幕、
    鍵盤、滑鼠）1臺扣案足憑，足認被告自白與事實相符，本
    件事證明確，被告上開犯行已堪認定，應予依法論科。 
二、論罪科刑
（一）按刑法圖利供給賭博場所罪，本不以其場所為公眾得出入
      者為要件，而所謂之「賭博場所」，只要有一定之所在可
      供人賭博財物即可，非謂須有可供人前往之一定空間場地
      始足為之。且以現今科技之精進，電話、傳真、網路均可
      為傳達賭博訊息之工具，例如主觀上有營利意圖而提供網
      址供人賭博財物者，亦屬提供賭博場所之一種，而以傳真
      或電話之方式簽注號碼賭博財物，與親自到場簽注賭博財
      物，僅係行為方式之差異而已，並不影響其為犯罪行為之
      認定（最高法院94年度台非字第108號判決意旨參照）。
      又所謂「聚眾賭博」，是指聚合多數人而言，參酌司法院
      大法官會議釋字第145號解釋文「所謂多數人包括特定之
      多數人在內」之意旨，「聚眾」不僅指不特定之多數人，
      且包括特定之多數人在內。依上說明，對於賭博場所之概
      念即不侷限於特定空間場地之傳統見解，而包括在電腦網
      際網路架設網站，供特定或不特定多數人對賭之情形。是
      核被告所為，係犯刑法第268條前段之圖利供給賭場罪，
      及同條後段之圖利聚眾賭博罪。
（二）又被告所犯上開各罪，本質上即具有為營利而反覆實施之
      性質，被告係自110年2月18日9時59分許起至同年3月17日
      1時23分許止，反覆從事上開意圖營利提供賭博場所並聚
      眾賭博之行為，依社會通念，被告之行為應屬具有預定多
      數同種類之行為將反覆實行特質之集合犯，應認僅成立一
      罪，較為合理適當。再被告所犯上開2罪，係基於一個賭
      博犯意之決定，達成其同一犯罪之各個舉動，應屬法律概
      念之一行為，其一行為觸犯上開2罪名，為想像競合犯，
      應依刑法第55條規定，從一重之圖利聚眾賭博罪處斷。
（三）爰審酌被告前已因圖利供給賭場罪及圖利聚眾賭博罪，為
      臺灣臺北地方檢察署檢察官以110年度偵字第7473號為緩
      起訴處分，有該緩起訴處分書、臺灣高等法院被告前案紀
      錄表在卷可憑，竟又為貪圖不法利益，利用賭博網站吸引
      投注而經營賭博，其所為助長大眾投機僥倖風氣，危害社
      會善良風俗，實有不當，惟念其於本院準備程序及審理中
      終能坦承犯行，態度尚可，兼衡其智識程度、家庭生活經
      濟狀況、犯罪動機、目的、手段、期間長短、所生危害等
      一切情狀，量處如主文所示之刑，並諭知易科罰金之折算
      標準。　　　　　　　　
三、扣案之電腦主機（含鍵盤、滑鼠、螢幕）1臺，係被告所有
    且用以登入賭博網站，業據其於本院審理時供述明確（見本
    院易字卷第32頁），屬供犯罪所用之物，爰依刑法第38條第
    2項前段規定沒收之。又被告供稱尚未因本案實際取得獲利
    （見本院易字卷第32頁），檢察官亦未提出證據證明被告已
    實際取得多少獲利，自無從宣告沒收其犯罪所得，併此敘明
    。
據上論斷，應依刑事訴訟法第273條之1第1項、第299條第1項前
段，刑法第268條、第55條、第41條第1項前段、第38條第2項前
段，刑法施行法第1條之1第1項，判決如主文。
本案經檢察官陳伯青提起公訴，檢察官張啓聰到庭執行職務。
中　　華　　民　　國　　111 　年　　6 　　月　　17　　日
                  刑事第二十庭  法　官  黃園舒
上列正本證明與原本無異。
如不服本判決，應於判決送達後20日內敘明上訴理由，向本院提
出上訴狀 (應附繕本) ，上訴於臺灣高等法院。其未敘述上訴理
由者，應於上訴期間屆滿後20日內向本院補提理由書「切勿逕送
上級法院」。
                                書記官  莊孟凱
中　　華　　民　　國　　111 　年　　6 　　月　　17　　日
附錄本案論罪科刑法條全文：
中華民國刑法第268 條
意圖營利，供給賭博場所或聚眾賭博者，處3 年以下有期徒刑，
得併科9 萬元以下罰金。